Inventaris van het archief van de Koninklijke Maatschappij tot Bevordering van de Pharmacie, 1841-1980 (1981)
Nationaal Archief, Den Haag
- STUKKEN, GEORDEND VOLGENS HET DOSSIERSTELSEL, ONTWORPEN NA 1945., V
  - Structuur van de maatschappij., 2
    - De Stichting credietfinanciëring., b
      - dossiernr. 202. - Dossiers van aanvragers, alfabetisch geordend., 589-677
        - Niet gespecificeerd, 648
        - Niet gespecificeerd, 649
        - Niet gespecificeerd, 650
        - Niet gespecificeerd, 651
        - Niet gespecificeerd, 652
        - Niet gespecificeerd, 653
        - Niet gespecificeerd, 654
        - Niet gespecificeerd, 655
        - Niet gespecificeerd, 656
        - Niet gespecificeerd, 657
        - Niet gespecificeerd, 658
        - Niet gespecificeerd, 659
        - Niet gespecificeerd, 660
        - Niet gespecificeerd, 661
        - Niet gespecificeerd, 662
        - Niet gespecificeerd, 663
        - Niet gespecificeerd, 664
        - Niet gespecificeerd, 665
        - Niet gespecificeerd, 666
        - Niet gespecificeerd, 667
        - Niet gespecificeerd, 668
        - Niet gespecificeerd, 669
        - Niet gespecificeerd, 670
        - Niet gespecificeerd, 671
        - Niet gespecificeerd, 672
        - Niet gespecificeerd, 673
        - Niet gespecificeerd, 674
        - Niet gespecificeerd, 675
        - Niet gespecificeerd, 676
        - Niet gespecificeerd, 677
      - dossiernr. 203. - Algemene correspondentie met de stichting., 678
      - dossiernr. 203.a. - Verruiming crediet, relaties met de Middenstandsbank., 679
      - dossiernr. 206. - Tarief vergoeding; administratieschema., 680
    - Interne structuur., c
      - dossiernr. 225. - Lidmaatschap apotheken., 681
      - dossiernr. 251. - Statuten en huishoudelijk reglément., 1945-1960; 682
      - dossiernr. 251.a.b. - Correspondentie over statuten en huishoudelijk reglement., 1945-1960; 683
      - dossiernr. 252. - Commissie ter bestudering der statuten en huishoudelijk reglement., 684
      - dossiernr. 255. - Kartelbesluit (aanmelding van de Maatschappij)., 685
      - dossiernr. 255.a-1. - Kartelbesluit (aanmelding van departementen en apothekersverenigingen)., 686-696
        - Niet gespecificeerd, 686
        - Niet gespecificeerd, 687
        - Niet gespecificeerd, 688
        - Niet gespecificeerd, 689
        - Niet gespecificeerd, 690
        - Niet gespecificeerd, 691
        - Niet gespecificeerd, 692
        - Niet gespecificeerd, 693
        - Niet gespecificeerd, 694
        - Niet gespecificeerd, 695
        - Niet gespecificeerd, 696
      - dossiernr. 257. - Plannen tot reorganisatie van de Maatschappij., 697
      - dossiernr. 259. - Plannen van leden tot reorganisatie van de Maatschappij., 1945-1947; 698
      - dossiernr. 259. - Beroepsorganisatie; rapporten van de subcommissie Bedrijfsvormen; opleiding van apothekers., 699
      - dossiernr. 260. - Correspondentie en verslagen van vergaderingen van het Pharmaceutisch centrum., 1945; 700
      - dossiernr. 261. - Plannen tot reorganisatie van de Maatschappij (rapport Van de Woestijne, 1940); 701
      - dossiernr. 261.a. - Rapporten Van de Woestijne, 1941; 702
      - dossiernr. 262. - Reorganisatie van de leiding der Maatschappij., 1955; 703
      - dossiernr. 263. - Verordenende bevoegdheid van de Maatschappij (wetsontwerp Van der Loo)., 704
      - dossiernr. 264. - Samenstelling van het vertegenwoordigend College., 705
      - dossiernr. 264.a. - Correspondentie met het Vertegenwoordigend College., 1946-1954; 706
      - dossiernr. 265-280. - Vergaderingen van het vertegenwoordigend college., 1954-1961; 707-722
        - dossiernr. 265. - Vergadering van 26 oktober 1954, 707
        - dossiernr. 266. - Vergadering van 14 december 1954, 708
        - dossiernr. 267. - Vergadering van 22 maart 1955, 709
        - dossiernr. 268. - Vergadering van 21 maart 1956, 710
        - dossiernr. 269. - Vergadering van 9 november 1956, 711
        - dossiernr. 270. - Vergadering van 12 januari 1958, 712
        - dossiernr. 271. - Vergadering van 25 april 1958, 713
        - dossiernr. 272. - Vergadering van 4 september 1958, 714
        - dossiernr. 273. - Vergaderingen van oktober-december 1958, 715
        - dossiernr. 274. - Vergadering van 13 maart 1959, 716
        - dossiernr. 275. - Vergadering van 8 april 1959, 717
        - dossiernr. 276. - Vergadering van 11 november 1959, 718
        - dossiernr. 277. - Vergadering van 27 april 1960, 719
        - dossiernr. 279. - Vergadering van 7 april 1961, 720
        - Ontbreekt, 721
        - dossiernr. 280. - Vergadering van 23 september 1961, 722
      - dossiernr. 300-319. - Verkiezingen van het hoofdbestuur., 1946-1970; 723-741
        - dossiernr. 300. - 1946/1949., 723
        - dossiernr. 301. - 1947/1948., 724
        - dossiernr. 302. - Bestuur 1948/1949., 725
        - dossiernr. 303. - Bestuur 1949/1950., 726
        - dossiernr. 304. - Bestuur 1950/1951., 727
        - dossiernr. 305. - Bestuur 1951/1952., 728
        - dossiernr. 306. - Bestuur 1952/1953, 729
        - dossiernr. 307. - Bestuur 1953/1954., 730
        - dossiernr. 308. - Bestuur 1954/1955., 731
        - dossiernr. 309. - Bestuur 1955/1956., 732
        - dossiernr. 310. - Bestuur 1956/1957., 733
        - dossiernr. 311. - Bestuur 1957/1958., 734
        - dossiernr. 312. - Bestuur 1958/1959., 735
        - dossiernr. 313. - Bestuur 1959/1960., 736
        - dossiernr. 314. - Bestuur 1960/1961., 737
        - dossiernr. 315. - Bestuur 1961/1962., 738
        - dossiernr. 317. - Bestuur 1963/1964., 739
        - dossiernr. 318. - Bestuur 1964/1965 en 1965/1966., 740
        - dossiernr. 319. - Bestuur 1966/19671969/1970., 741
      - dossiernr. 331. - "Senioren-convent"., 742
  - Departementen., 3
    - dossiernr. 351. - Departementen; algemeen., 1946-1959; 743
    - dossiernr. 355. - Apothekersvereniging Bond van Apothekers in Indonesië (B.A.I.)., 744
  - Leden., 4
    - dossiernr. 361. - Groep Niet-Apotheek-Bezittende Apothekers (G.A.B.A.), 745-753
      - Niet gespecificeerd, 745
      - Niet gespecificeerd, 746
      - Niet gespecificeerd, 747
      - Niet gespecificeerd, 748
      - Niet gespecificeerd, 749
      - Niet gespecificeerd, 750
      - Niet gespecificeerd, 751
      - Niet gespecificeerd, 752
      - Niet gespecificeerd, 753
      - dossiernr. 362. - Groep Nederlandsche Industrie-Apothekers. 1955-1963, 754
      - dossiernr. 370. - Beschouwing van O.C. Kok over de waarde van het lidmaatschap der Maatschappij., 755
      - dossiernr. 371. - Verplichting tot het lidmaatschap van de Vakgroep Detailhandel in Parfumerieën., 756
      - dossiernr. 373.1. - Bezwaren tegen aanvragen lidmaatschap Eenhoornapotheek., 757
      - dossiernr. 373.2. - Bezwaren tegen aanvragen lidmaatschap J.H. Witte., 758
      - dossiernr. 374. - Opnieuw aannemen van gezuiverde leden der Maatschappij, algemeen beleid., 759
    - dossiernr. 374.1-5. - Persoonsdossiers van opnieuw aangenomen gezuiverde leden., 760-764
      - Niet gespecificeerd, 760
      - Niet gespecificeerd, 761
      - Niet gespecificeerd, 762
      - Niet gespecificeerd, 763
      - Niet gespecificeerd, 764
        Archivalia van en betreffende de Zuiveringsraad zijn nog niet overgedragen.
  - Economische kwesties., 5
    - dossiernr. 486. - Contracten met groothandel., 765
    - dossiernr. 487. - Leveringsvoorwaarden groothandel., 766
    - dossiernr. 488. - Rechtstreekse levering van geneesmiddelen door groothandel aan artsen enz., 767
    - dossiernr. 489. - Grootverpakking CIBA., 768
    - dossiernr. 490. - Consultatieverpakking Dohyfral D en A.D. tabletten. U.D. artikelen., 769
    - dossiernr. 491. - Grootverpakking Aflukin., 770
    - dossiernr. 492. - Ondernemingsbelasting. inkomstenen winstbelasting, 1951; 771
    - dossiernr. 493. - Omzetbelasting., 1945-1953; 772
    - dossiernr. 493.1. - Wetswijzing omzetbelasting in de particuliere sector., 1954-1955; 773-775
      - Niet gespecificeerd., 773
      - Niet gespecificeerd, 774
      - Niet gespecificeerd, 775
    - dossiernr. 493.2. - Enquête omzetsbelasting in de particuliere sector., 1955-1957; 776
    - dossiernr. 493.3. - Wet en ontwerp-wet omzetsbelasting., 777
    - dossiernr. 497. - Methoden voor receptenboeking in apotheken., 778
    - dossiernr. 498. - Economisch effincency-instituut voor apothekers., 779
    - dossiernr. 499. - Import van geneesmiddelen uit het buitenland., 780
    - dossiernr. 500. - Vestigingsbesluit detailhandelbedrijf in banket en chocolaterieën., 781
    - dossiernr. 501. - Winkelsluitingswet, 1952; 782
    - dossiernr. 502. - Vestigingsbeluit parfumeriebedrijf., 783
    - dossiernr. 503. - Vestigingsbesluit kleinhandel in drogisterij-artikelen., 784
    - dossiernr. 504. - Marktanalyse en consumentenonderzoek., 785
  - Financiën., 6
    - dossiernr. 550. - Financiën., 786
    - dossiernr. 551. - Gegevens omtrent toeslagfonds., 787
    - dossiernr. 551.1. - Ontwerpreglement van de Nederlandsche Apothekerskamer inzake toeslagfonds., 1943; 788
    - dossiernr. 551.2. - Wijziging reglement toeslagfonds., 1947; 789
    - dossiernr. 554. - Fonds bijzondere doeleinden., 790
    - dossiernr. 555. - Likwidatie reservekapitaal en weerstandkas., 791
    - dossiernr. 556. - Poolvorming., 792
    - dossiernr. 557. - Ondersteuning van gezinnen van het personeel van de maatschappij; mevrouw Meyer., 793
    - dossiernr. 557.1. - Ondersteuning van mevrouw Boerrigter., 794
  - Geneesmiddelenvoorziening in het algemeen., 7
    - dossiernr. 560. - Besprekingen met de minister van Sociale Zaken., 795
    - dossiernr. 561. - Pharmaceutische wetgeving van 1865., 796
    - dossiernr. 562. - Ontwerp-geneesmiddelenbesluit, 1925-1926; 797
    - dossiernr. 563. - Ontwerp-geneesmiddelenbesluit, 1930-1931; 798
    - dossiernr. 564. - Ontwerp-geneesmiddelenbesluit, 1940-1941; 799
    - dossiernr. 565. - Ontwerp-geneesmiddelenbesluit: gedeponeerde stukken van de heer Bartels., 1941-1945; 800
    - dossiernr. 566. - Ontwerp-geneesmiddelenbesluit., 1942; 801
    - dossiernr. 567-569. - Besprekingen en kwesties geneesmiddelenbesluit., 1942-1958; 802-804
      - Correspondentie met de overheid. 1942-1951, 802
      - Correspondentie met kamerleden. 1945-1952, 803
      - Correspondentie met kamerleden. 1953-1958, 804
    - Stukken betreffende geneesmiddelenwetgeving., 805-815
      - dossiernr. 570. - Besprekingen en correspondentie binnen de maatschappij., 805
      - dossiernr. 571. - Besprekingen en correspondentie met het bedrijfsleven., 806
      - dossiernr. 572. - Vertrouwelijke interne correspondentie., 807
      - dossiernr. 573. - Correspondentie met drogisten., 808
      - dossiernr. 574. - Publicaties van het wetsontwerp in de pers en vakorganen., 809
      - dossiernr. 575. - Kamers van Koophandel., 810
      - dossiernr. 576. - Brochure "Rondom het ontwerp geneesmiddelenwet"., 811
      - dossiernr. 577. - Persconferentie in Amsterdam van 11 juni 1952., 812
      - dossiernr. 578. - Persconferentie in Den Haag van 7 maart 1956., 813
      - dossiernr. 579. - Persconferentie met parlementaire pers Den Haag op 5 april 1957., 814
      - dossiernr. 580. - Persconferentie in Den Haag van 28 februari 1958., 815
    - dossiernr. 581. - Opiumwet-artikelen., 816
    - dossiernr. 586. - Wetsontwerp op de Publiekrechtelijke Bedrijfsorganisatie., 817
    - dossiernr. 588. - Woordmerken: algemeen., 818
    - dossiernr. 589. - Omschrijving F.N.A. en L.N.A.; licentie-overeenkomsten met de groothandel., 819
    - dossiernr. 590. - Geneesmiddelenbeschikking 1947. distributiebepalingen; vakgroep medische en pharmaceutische industrie., 820
    - dossiernr. 591. - Toewijzing van voorraden., 821
    - dossiernr. 592. - Misstanden bij geneesmiddelenvoorziening., 822
    - dossiernr. 593. - Instantie voor controle op specialité's (bespreking met P.H.C. over het laboratorium; U.A.-commissie. enz.), 823
    - dossiernr. 594. - Levering op recept door drogisten., 824
    - dossiernr. 595. - Levering van geneesmiddelen door een uitgesloten apotheek aan een niet erkende drogist., 825
  - Nederlandse organisaties op het gebied der volksgezondheid., 8
    - dossiernr. 651. - Koninklijke Nederlandse Maatschappij tot bevordering der Geneeskunst., 826
    - dossiernr. 651.1. - Maandblad-en "Spreekuur Thuis" en "Volharding"., 827
    - dossiernr. 652. - Koninklijke Maatschappij tot bevordering der Tandheelkunde., 828
    - dossiernr. 654.1-3. - Centrale Raad voor de Volksgezondheid., 829-833
      - Niet gespecificeerd, 829
      - Niet gespecificeerd, 830
      - Niet gespecificeerd, 831
      - Niet gespecificeerd, 832
      - Niet gespecificeerd, 833
    - dossiernr. 659. - Geneeskundige vereniging tot bevordering van het ziekenhuiswezen., 834
  - Bevriende buitenlandse verenigingen., 9
    - dossiernr. 680. - Algemene Pharmaceutische Bond (Association Pharmaceutique Belge)., 835
    - dossiernr. 680.1. - Besprekingen met de A.P.B., 836
    - dossiernr. 680.2. - Schrifturen van de Dienst voor Geneesmiddelenonderzoek. afkomstig van de A.P.B., 837
    - dossiernr. 687.1. - Fédération Internationale Pharmaceutique., 838
    - dossiernr. 693. - Wereldgezondheidsorganisatie. Genève., 839
    - dossiernr. 711. - Congressen van de Fédération Internationale Pharmaceutique., 1947-1961; 840-848
      - dossiernr. 711.1. - Voorbereiding congres in Den Haag 1949, 840
      - dossiernr. 711.2. - Zürich 1947, 841
      - dossiernr. 711.3. - Rome 1951, 842
      - dossiernr. 711.4. - Parijs 1953, 843
      - dossiernr. 711.5. - Londen 1955, 844
      - dossiernr. 711.6. - Leiden 1957, 845
      - dossiernr. 711.7. - Brussel 1958, 846
      - dossiernr. 711.8. - Kopenhagen 1960, 847
      - dossiernr. 711.9. - Pisa en Athene 1961, 848
  - Vergaderingen., 10
    - dossiernr. 810. - Stukken betreffende algemene vergaderingen:, 1947-1959; 849-878
      - dossiernr. 810. - Noordwijk aan Zee. 1947, 849
      - dossiernr. 810.1. - Utrecht. 1947, 850
      - dossiernr. 810.2. - Utrecht. 1948, 851
      - dossiernr. 810.3. - Amsterdam. 1949, 852
      - dossiernr. 810.4. - Den Haag, 1950, 853
      - dossiernr. 810.5. - Arnhem, 1950, 854
      - dossiernr. 810.6. - Groningen, 1951, 855
      - dossiernr. 810.7. - Den Haag, 1951, 856
      - dossiernr. 810.8. - Den Bosch. 1952, 857
      - dossiernr. 810.9. - Den Haag, 1952, 858
      - dossiernr. 810.10. - Utrecht, 1953, 859
      - dossiernr. 810.11. - Maastricht, 1953, 860
      - dossiernr. 810.12. - Den Haag. 1954, 861
      - dossiernr. 810.13. - Amsterdam en Den Haag, 1954, 862
      - dossiernr. 810.14. - Rotterdam 1954, 863
      - dossiernr. 810.14a. - Persconferentie Rotterdam 1954, 864
      - dossiernr. 810.15. - Scheveningen 1954, 865
      - dossiernr. 810.15a. - Persconferentie Scheveningen 1954, 866
      - dossiernr. 810.16. - Haarlem 1955, 867
      - dossiernr. 810.17. - Utrecht, 19 april 1955, 868
      - dossiernr. 810.18. - Utrecht, 29 november 1955, 869
      - dossiernr. 810.19. - Leeuwarden, 1956, 870
      - dossiernr. 810.20. - Utrecht, 1956, 871
      - dossiernr. 810.21. - Enschede, 1957, 872
      - dossiernr. 810.22. - Voortzetting in Den Haag 1957, 873
      - dossiernr. 810.23. - Amsterdam, 1957, 874
      - dossiernr. 810.24. - Den Haag, 1958, 875
      - dossiernr. 810.24a. - Toekenning Urdang-medaille aan O.A. Wittop Koning., 876
      - dossiernr. 810.25. - Amsterdam, 1959, 877
      - dossiernr. 810.26. - Utrecht, 28 januari 1959, 878
    - Notulen van algemene vergaderingen, 1946-1961; 879-880
      - 1946-1954, 879
      - 1954-1961, 880
    - dossiernr. 853. - Over-exemplaren van Mededelingen van de Maatschappij., 881
    - dossiernr. 853.1. - Correspondentie inzake Mededelingen van de Maatschappij., 882
    - Stukken, afkomstig van het hoofdbestuur: notulen en correspondentie, gerubriceerd zonder nadere dossieraanduiding., 883-896
      - Niet gespecificeerd, 883
      - Niet gespecificeerd, 884
      - Niet gespecificeerd, 885
      - Niet gespecificeerd, 886
      - Niet gespecificeerd, 887
      - Niet gespecificeerd, 888
      - Niet gespecificeerd, 889
      - Niet gespecificeerd, 890
      - Niet gespecificeerd, 891
      - Niet gespecificeerd, 892
      - Niet gespecificeerd, 893
      - Niet gespecificeerd, 894
      - Niet gespecificeerd, 895
      - Niet gespecificeerd, 896
    - Notulen van vergaderingen van het dagelijks bestuur., 1951-1960; 897
    - Notulen van vergaderingen van het hoofdbestuur., 1946-1947; 898
  - Diversen., 11
    - dossiernr. 854. - Gedenkboek van de Maatschappij., 1947-1961; 899
    - dossiernr. 855. - Embleem van de Maatschappij., 900
    - dossiernr. 856. - Erepenning van de Maatschappij., 901
    - dossiernr. 858. - Diverse contracten., 1931, 1940; 902
    - dossiernr. 859. - Juridische adviezen., 903
    - dossiernr. 860. - Economische adviezen, 1941 en z.j. (ca. 1942); 904
    - dossiernr. 863. - Viering van het eeuwfeest van de Maatschappij in 1947., 905
    - dossiernr. 864. - Verlening' van het predikaat "Koninklijke" in 1947., 906
    - dossiernr. 865. - Personen uit Oost-Europa, opvang van vluchtelingen., 907
    - dossiernr. 866. - Aardoliecrisis: brandstof apotheek, 1956; 908
    - dossiernr. 867. - Vergaderingen op zondag., 909
    - dossiernr. 900. - Pharmaceutisch Weekblad: stichtingsakte, contract met. de heer Centen., 910
    - dossiernr. 901. - Enquête naar de verslaglegging van departementsvergaderingen in het Pharmaceutisch Weekblad., 911
    - dossiernr. 902. - Commissie van redactie van het Pharmaceutisch Weekblad., 912
    - Notulen van vergaderingen van het hoofdbestuur., 1948-1960; 913-918
      - 1948-1949, 913
      - 1950, 914
      - 1951, 915
      - 1952-1954, 916
      - 1955-1957, 917
      - 1958-1960, 918
- ARCHIEF VAN DE COMMISSIE VODR ZIEKENFONDSAANGELEGENHEDEN., VI
  - Stukken in ordners., 1
    - Notulen en bijlagen., 1946-1960; 919-921
      - 1946-1951, 919
      - 1951-1953, 920
      - 1954-1960, 921
    - Vergaderstukken., 1952-1957; 922-926
      - 1952, 922
      - Januari-augustus 1954., 923
      - september-december 1954, 924
      - 1955, 925
      - 1956-1957, 926
    - Stukken betreffende onderhandelingen over honorariumverhoging., 1949-1950; 927
    - Rubriek "Honorarium AA", correspondentie met de ziekenfondsen en de Ziekenfondsraad, met machtiging van de Maatschappij, inzake honoraria., 1950-1960; 928-934
      - 1950-mei 1955., 928
      - Juni 1955-juni 1956., 929
      - Juli 1956-december 1957., 930
      - Januari 1958-juli 1959., 931
      - Juli 1959-augustus 1960., 932
      - Augustus-december 1960., 933
      - Notulen. 1958-1960, 934
    - Rubriek "Honorarium AB", interne correspondentie en contacten met accountants over honoraria., 1954-1960; 935-939
      - 1954, 935
      - 1955-juni 1956., 936
      - Juli 1956 - december, 937
      - 1957. 1958-1959, 938
      - 1960, 939
    - Rubriek "Honoraria AC": correspondentie met individuele leden, alfabetisch op afzender geordend., 1949-1955; 940
    - Rubriek "Honoraria AD", correspondentie met de Sociaal-Economische Raad. Oktober, 1960; 941
    - Rubriek "Contract Ziekenfonds met de Maatschappij"., 1949-1959; 942
  - Stukken, geordend volgens een dossierstelsel., 2
    - Onderzoeksrapporten door accountants., 1946-1959; 943-944
      - 1946-1957, 943
      - 1957-1959, 944
    - Onderhandelingen over het contract van 1957., 1956-1959; 945
    - Besprekingen toekomstig ziekenfondswezen., 1943-1947; 946
    - Algemeen., 1945-1947; 947
    - dossiernr. 151. - Spreiding van ziekenfondsorganisaties., 1947; 948
    - dossiernr. 152. - Instelling Ziekenfondsraad., 1948; 949
    - dossiernr. 153. - Ziekenfondswet 1948-1952., 950
    - dossiernr. 156. - Bezwaren tegen ziekenfondsapotheken., 1947; 951
    - dossiernr. 157. - Positie van de ziekenfondsapotheken., 1951-1952; 952
    - dossiernr. 154. - Machtigingswet bijzondere omstandigheden., 1954-1957; 953
    - dossiernr. 158. - Ziekenfondsen in Noorwegen., 1946-1947; 954
    - dossiernr. 159.a. - Nederlands Politieziekenfonds., 1935-1958; 955-956
      - 1935-1955, 955
      - 1956-1958, 956
    - dossiernr. 159.b. - Algemeen ziekenfonds voor zeelieden., 1950-1958; 957
    - dossiernr. 159.c. - Verzekering van overheidspersoneel., 1953; 958
    - dossiernr. 159.d. - Verzorging van gemeente-personeel., 1952; 959
    - dossiernr. 159.e. - Algemeen Mijnwerkersfonds., 1946-1960; 960-961
      - 1946-1955, 960
      - 1956-1960, 961
    - dossiernr. 160. - Verzekering van Ambonnezen., 1951-1952; 962
    - dossiernr. 159.f. - Ziekenfonds "De Volharding", Den Haag., 1947-1960; 963
    - dossiernr. 159.g. - Kwestie Ziekenzorg Utrecht., Maart 1950 december 1956; 964
    - dossiernr. 159.h. - Bejaardenverzekering., 1956-1957; 965
    - dossiernr. 16o.a. - Voorziening. van gerepatrieërden., 1946-1951; 966
    - dossiernr. 161. - Verzorging patiënten, vallende onder de Noodwet-Drees., 1951; 967
    - dossiernr. 162. - Verzorging van patiënten buiten hun woonplaats., 1951; 968
    - dossiernr. 163. - Ziekenfondsverzekering werklozen., Juli 1952; 969
    - dossiernr. 164. - Armenpraxis., 1947-1952; 970
    - dossiernr. 165. - Inlichtingen op ziekenfondsterrein., 1953-1961; 971
    - dossiernr. 166. - Artsen: algemeen., 1953-1957; 972
    - dossiernr. 168. - Studiecommissie Ziekenfondsverzekering., 1955-1960; 973
    - dossiernr. 168A. - Studiecommissie Ziekenfondsverzekering: bestudering farmaceutische hulp aan zelfstandig verzekerden., 1955-1960; 974-975
      - 1955-1957, 974
      - 1958-1960, 975
    - dossiernr. 169. - Commissie van Toezicht., 1957-1960; 976
    - dossiernr. 169A. - Financieël Statistische Commissie Gemengd Overleg Ziekenfondsen., 1957-1960; 977
    - dossiernr. 170. - Contactcommissie van de Maatschappij, de Koninklijke Nederlandse Maatschappij der Geneeskunde en de Maatschappij der Tandheelkunde., 1955-1959; 978
    - dossiernr. 170A. - Honorariumonderhandelingen vrije medewerkers., 1955-1959; 979
    - dossiernr. 170B. - Tandartsenconflict., 1957; 980
    - dossiernr. 170B. - Overeenkomst tussen ziekenfondsen en medewerkers., 1957; 981
    - dossiernr. 172. - Plaatselijk afgesloten contracten inzake vergoeding van ziekenfondspatiënten., 1954-1955; 982
    - dossiernr. 173. - Contactcommissie ziekenfondsen-huisartsen., 1958-1960; 983
    - dossiernr. 173.a. - Acties tegen ziekenfondsen., 1946-1947; 984
    - dossiernr. 173.b. - Enquête opzegging contracten., 1946; 985
    - dossiernr. 174. - Crediet. financiën., 1948; 986
    - dossiernr. 175. - Enquête inzake het niet-afhalen van genees- en verbandmiddelen., 1954-1955; 987
    - dossiernr. 176. - Groep pharmaceutische adviseurs., 1956-1957; 988
    - dossiernr. 178. - Defintie aflevering specialite's., 1950-1956; 989
    - dossiernr. 179. - Aflevering van tabletten en pillen in plaats van poeders., 1951-1959; 990
    - dossiernr. 180. - Zelfstandigheid der verstrekkingen., 1948-1953; 991
    - dossiernr. 180. - Bezuiniging bij de ziekenfondsen., 1950-1954; 992
    - dossiernr. 181. - Verhoging Welstandsgrens, 1945-1955; 993
    - dossiernr. 181. - Verhoging Welstandsgrens en Controle inkomsten., 1956-1958; 994
    - dossiernr. 181. - Controle inkomsten inzake Welstandsgrens., 1956-1957; 995
    - dossiernr. 183. - Itereren van recepten., 1951-1957; 996
    - dossiernr. 184. - Bureaucontrole en administratiebureaus., 1956-1958; 997
    - dossiernr. 185. - Ziekenfondsadministratie: algemeen, 1947-1955; 998
    - dossiernr. 186. - Enschede en Lonneker., 1942-1960; 999
    - dossiernr. 187. - Gratis bezorgen van geneesmiddelen aan verzekerden., 1949-1953; 1000
    - dossiernr. 189. - Vrije apothekers- en artsenkeuze bij de ziekenfondsen., 1948-1953; 1001
    - dossiernr. 190. - Vrije apothekerkeuze bij het Zieken- en Ondersteuningsfonds der Nederlandsche Spoorwegen., 1947-1950; 1002
    - dossiernr. 191. - Zieken- en Ondersteuningsfonds der Nederlandsche Spoorwegen: Algemeen., 1948-1953; 1003